---
title: "LimpiarADNI"
output: html_document
---

```{r setup, include=FALSE}
knitr::opts_chunk$set(echo = TRUE)
```

## Cargar datos de la base de datos ADNI

en DatosADNI vacio el csv y los ordena por RDI y EXAMDATE

```{r cargar datos}
DatosANDI <- read.delim("~/MCC/AD experiments/TADPOLE_D1_D2.csv",na.strings=c("NA","","#N/A","#DIV/0!"),sep = ",")
DatosANDI <- DatosANDI[with(DatosANDI,order(RID,EXAMDATE)),]

```


## diferencia de fechas
Añadir la fecha maxima y minima de cada observacion en una tabla nueva (maxmindates)
restar maxima y minima para obtener los dias de diferencia
y eliminar los que tienen 0 dias de diferencia

```{r diferencia de fechas}

prueba <- DatosANDI
library(data.table)
setDT(prueba)


maxmindates <- prueba[,.(start=min(as.Date(EXAMDATE)),stop=max(as.Date(EXAMDATE))), by = .(RID)]
#dias de diferencia
maxmindates$date_diff <- as.Date(as.character(maxmindates$stop), format="%Y-%m-%d")-as.Date(as.character(maxmindates$start), format="%Y-%m-%d")
maxDate<-max(as.Date(maxmindates$stop));
#ELIMINO LOS QUE SOLO TIENEN BASELINE
maxmindates<-maxmindates[-which(maxmindates$date_diff==0),];

```


## obtener baselineDeEvento y control cases 
obtenemos los pacientes que tienen baseline con mci y baseline con control y con evento (AD) y combinamos aquellos cuyo RID este en ambos baselina y conevento

```{r baseline y control}

baseline <- subset(prueba,VISCODE=="bl" & DX=="MCI")
#control
control <- subset(prueba,VISCODE=="bl" & DX_bl=="CN")
conEvento <- subset(prueba,DXCHANGE==5)
#eliminar duplicados
conEvento<-conEvento[!duplicated(conEvento$RID),]
#combinar los baseline que tengas evento 
baselineConEvento <- baseline[which(baseline$RID %in% conEvento$RID),]

```


## obtener una tabla (FechasDeEventYBL) con la fecha del baseline (FechasBaseline) y la fecha de la conversion a AD (FechasDeEvento)
esta tabla contiene todos los baselines que tuvieron evento
```{r FechasDeEventYBL }
FechasBaseline <- baselineConEvento[,c("RID","EXAMDATE")]
FechasDeEvento <- conEvento[,c("RID","EXAMDATE")]
#cambiar el nombre de la columna examdate a BASELINEDATE
colnames(FechasBaseline)<-c("RID","BASELINEDATE")

FechasDeEventYBL <-merge(FechasDeEvento,FechasBaseline)
FechasDeEventYBL[which(FechasDeEventYBL$EXAMDATE==FechasDeEventYBL$BASELINEDATE),]



```




## obtener una tabla timeToEvent 
esta tabla contiene la resta de fechas para tener el timeToEvent
```{r timeToEvent }
#CALCULOS TIEMPOS DE LOS QUE TIENEN EVENTO
timeToEvent <- cbind(RID=FechasDeEventYBL$RID,TimeToEvent=as.Date(as.character(FechasDeEventYBL$EXAMDATE),format="%Y-%m-%d")-as.Date(as.character(FechasDeEventYBL$BASELINEDATE), format="%Y-%m-%d"))
#no se porque no lo hace arriba pero aqui la columna timetoevent se le cambia el nmobre a realtimetoevent
colnames(timeToEvent)<-c("RID","realTimeToEvent")

```

## agregar a baseline los dias de diferencia el cual contiene la diferencia en dias de baseline a evento(timesofbaseline)
```{r mergetimesofbaseline}

mergeDatos <- merge(baseline,maxmindates,by = "RID")
timesOfBaseline <- mergeDatos[,c("RID","date_diff")]

colnames(timesOfBaseline) <- c("RID","timeToEvent");
baseline<-merge(baseline,timesOfBaseline,by = "RID");

baseline <- merge(baseline, timeToEvent,all.x = TRUE,by="RID")

baseline$timeToEvent <- ifelse(is.na(baseline$realTimeToEvent), baseline$timeToEvent, baseline$realTimeToEvent)

baseline$realTimeToEvent <- NULL
```


## status 
inizializar status (si no se transofrmo en AD=0 y si si=1 )

```{r statusAD}

baseline$status <- 0
# changing status
baseline[which(baseline$RID %in% conEvento$RID),]$status<-1

```


## varnames MRI
cargar el nombre de las features que son relevantes para el estudio
y posteriormente selecionarlas de baseline junto ocn RID status y timetoevent
```{r varnames}
#varnames
varnames <- read.delim("~/MCC/AD experiments/varnames.csv",sep=",")
colnames(varnames)<-c("names","description")

baseline<-as.data.frame(baseline);
baselineSoloMRI <-baseline[,c("RID","status","timeToEvent",as.character(varnames$names))]

```

## Normalizar datos 
obtengo las features con nombre y descripcion de datos de MRI que tienen valores de izquierda y derecha
les quito de la descripcion la palabra left y right y las comparo para ver si son iguales
```{r normalization 1}
mriIzquierdas <- varnames[grep("Left",varnames$description),]
mriIzquierdas$description <- gsub("Left","",mriIzquierdas$description)
mriDerechas <- varnames[grep("Right",varnames$description),]
mriDerechas$description <- gsub("Right","",mriDerechas$description)

mergeMRI <- merge(mriIzquierdas, mriDerechas, by="description")
varnames[which((!varnames$names %in% mergeMRI$names.x) & (!varnames$names %in% mergeMRI$names.y)),]

```


## calcular las diferencias y las sumas de los datos izquierdo y derecho para los data frame de baseline y controlcases

```{r normalization 2}

sujetos <- baselineSoloMRI
for(i in 1:nrow(mergeMRI)) {
  column = mergeMRI[i,]
  diffLeftRight <- abs(sujetos[,as.character(column$names.x)]-sujetos[,as.character(column$names.y)])
  sumLeftRight <- sujetos[,as.character(column$names.x)]+sujetos[,as.character(column$names.y)]
  sujetos[,as.character(column$names.x)] <- diffLeftRight;
  sujetos[,as.character(column$names.y)] <- sumLeftRight;
}

sujetosMCItoAD <- sujetos;
#diferencias y sumas de cn
sujetos <- as.data.frame(control)
for(i in 1:nrow(mergeMRI)) {
  column = mergeMRI[i,]
  diffLeftRight <- abs(sujetos[,as.character(column$names.x)]-sujetos[,as.character(column$names.y)])
  sumLeftRight <- sujetos[,as.character(column$names.x)]+sujetos[,as.character(column$names.y)]
  sujetos[,as.character(column$names.x)] <- diffLeftRight;
  sujetos[,as.character(column$names.y)] <- sumLeftRight;
}
sujetosNC <- sujetos;


```


## scale
utliziando NCToScale como referencia escalaremos los features utilizando la funcion de scale de FRESA
```{r scale features}

#scale
featuresToScale <- as.character(varnames$names)
featuresToScale <- featuresToScale[-c(1,2)]
MCIToADToScale <- sujetosMCItoAD[,featuresToScale]
NCToScale <- sujetosNC[,featuresToScale]
library(FRESA.CAD)
scale <- FRESAScale(data=MCIToADToScale,refFrame = NCToScale,method = "RankInv")
scaledData <- scale$scaledData
#unir los datos escalados con id timetoevent status etc
scaledData <- cbind(sujetosMCItoAD[,c("RID","timeToEvent","status","PTGENDER","APOE4")],scaledData)

```

## eliminar los que esten sin la mitad de datos
```{r scale features}
#los que tengan la mitad vacia
baselineSoloMRISinColumnasNA<-scaledData[,colSums(is.na(scaledData))<(0.5*nrow(scaledData))]
#si tienen puro NA (sin contar ID,status etc) se eliminan
sujetosSinTodoNA<-baselineSoloMRISinColumnasNA[rowSums(is.na(baselineSoloMRISinColumnasNA))<309,]


#cambio genero para impute
sujetosSinTodoNA$PTGENDER<- gsub("Male",1,sujetosSinTodoNA$PTGENDER)
sujetosSinTodoNA$PTGENDER<- gsub("Female",2,sujetosSinTodoNA$PTGENDER)
sujetosSinTodoNA$PTGENDER<-as.numeric(sujetosSinTodoNA$PTGENDER)


```

## rellenar los knn de fresa los campos vacios 
```{r knn imputed}
baselineImputed <-  nearestNeighborImpute(sujetosSinTodoNA)
baselineImputed <- as.data.frame(baselineImputed)
#guardo los RID en un array
RIDS <- baselineImputed[,1]
#asigno el nombre de la columna el id
rownames(baselineImputed)<-RIDS
#elimino el feature RID
baselineImputed <- baselineImputed[,-c(1)]
fnames <- colnames(baselineImputed)[-c(1,2)]
#quitar las columnas que tengan corelacion 
columnsNotCorralated <- correlated_Remove(baselineImputed, fnames=fnames, thr=0.7)
baselineImputedNoCorrelated<-baselineImputed[,c("status","timeToEvent",as.character(columnsNotCorralated))]

```

## entrenar el modelo con lasso 
```{r train_Lasso}
#firstLasoModel <- LASSO_1SE(status ~.,baselineImputedNoCorrelated)
LASSOcv <- randomCV(baselineImputedNoCorrelated,"status",
                    LASSO_1SE,trainFraction = 0.8,
                    repetitions = 75,
                    family = "binomial")

#creo un dataframe con los outcome del modelo creado en LASSOCV
LASSOcvPredictedValues <- as.data.frame(LASSOcv$medianTest)
#ordenar por rowname para tenerlos igual que el df baseline
LASSOcvPredictedValues <- LASSOcvPredictedValues[order(as.numeric(row.names(LASSOcvPredictedValues))),]
#lo convierto a data table y le agrego la columna rn que contiene los rownames
setDT(LASSOcvPredictedValues, keep.rownames = TRUE)[]
#creo un data frame con los samples mal clasificados 
LASSOCV_missclasified <- ifelse(baselineImputedNoCorrelated$status==LASSOcvPredictedValues$Outcome,LASSOcvPredictedValues$rn,"NA")

#outcomeHigherThanCero <- LASSOcv$medianTest[,1] > 0
#medianHigerThanCero <- LASSOcv$medianTest[,2] >= 0 
nextTestSubjects <-rownames(LASSOcv$medianTest)[!(((LASSOcv$medianTest[,1] > 0) == (LASSOcv$medianTest[,2] >= 0 )))]


#secondModel <- LASSO_1SE(status ~.,baselineImputed[nextTestSubjects,])
#nextTestSubjects

#LASSOcvSecond <- randomCV(baselineImputed[nextTestSubjects,],"status",
#                    LASSO_1SE,trainFraction = 0.8,
 #                   repetitions = 75,
  #                  family = "binomial")
## aqui que?
#colnames(baselineImputed[,-1])[abs(as.numeric(coef(lm$fit, s = lm$s))) > 0];
```



Note that the `echo = FALSE` parameter was added to the code chunk to prevent printing of the R code that generated the plot.
